【裁判字號】    98,台上,2365
【裁判日期】    981216
【裁判案由】    離婚
【裁判全文】
最高法院民事裁定            九十八年度台上字第二三六五號
上  訴  人  乙○○
訴訟代理人  陳惠玲律師
被 上訴 人  甲○○
上列當事人間請求離婚事件，上訴人對於中華民國九十八年八月
二十六日台灣高等法院台中分院第二審判決（九十八年度家上字
第七六號），提起上訴，本院裁定如下：
    主  文
上訴駁回。
第三審訴訟費用由上訴人負擔。
    理  由
按上訴第三審法院，非以原判決違背法令為理由，不得為之。又
提起上訴，上訴狀內應記載上訴理由，表明原判決所違背之法令
及其具體內容、依訴訟資料合於該違背法令之具體事實，同法第
四百六十七條、第四百七十條第二項第一、二款分別定有明文。
而依同法第四百六十九條規定，判決有該條所列各款情形之一者
，為當然違背法令。是當事人提起上訴，以同法第四百六十九條
規定之情形為上訴理由時，其上訴狀或理由書應表明該判決所違
背之法令條項，或有關判例、解釋字號，或成文法以外之習慣或
法理等及其具體內容，暨係依何訴訟資料合於該違背法令之具體
事實。如未依上述方法表明，或其所表明者與上開法條規定不合
時，即難認為已合法表明上訴理由，其上訴自非合法。本件上訴
人對於原判決提起上訴，雖以該判決有不備理由等違背法令為由
，惟核其上訴理由狀所載內容，仍屬就原審取捨證據、認定事實
之職權行使及其他與判決結果不生影響之理由，指摘其為不當，
並就原審所論斷：本件上訴人指被上訴人有酗酒之習，酒後常對
其施暴，或予辱罵、指摘其家人不是，分居期間尚不斷騷擾、恐
嚇等情，為被上訴人所否認，參以兩造之子陳冠宇證稱：兩造很
少吵架，吵架時被上訴人比較大聲，被上訴人亦很少喝酒等語，
以及上訴人就其主張不能舉證以實其說相酌，已難採信。又按夫
妻朝夕相處，或因生活習慣，或觀念之差異，偶有嫌隙，在所難
免，理應溝通、包容，如偶有吵架，亦難認上訴人之身體或精神
上在客觀上已達不能繼續同居之程度，且上訴人離家多年，仍難
認其婚姻生活已具不能維持之重大事由。況夫妻間偶有勃，應
相互溝通、容忍，努力共同經營其婚姻生活，乃上訴人不此之圖
，率爾離家，致兩造無法就其破綻溝通，自應就該分居負較大之
責任，則上訴人依民法第一千零五十二條第一項第三款及第二項
規定，請准兩造離婚，即非有據等情，泛言謂為違法，而非表明
該判決所違背之法令及其具體內容，暨依訴訟資料合於該違背法
令之具體事實，難認其已合法表明上訴理由。依首揭說明，應認
其上訴為不合法。
據上論結，本件上訴為不合法。依民事訴訟法第四百八十一條、
第四百四十四條第一項前段、第九十五條、第七十八條，裁定如
主文。
中    華    民    國  九十八  年   十二   月   十六   日
                      最高法院民事第五庭
                          審判長法官  朱  建  男
                                法官  顏  南  全
                                法官  林  大  洋
                                法官  沈  方  維
                                法官  陳  淑  敏
      本件正本證明與原本無異
                                      書  記  官
中    華    民    國  九十八  年   十二   月   三十   日
                                                      Q


司法院資訊處製作；財團法人民間司法改革基金會備份。
